【裁判字號】    92,訴更,3
【裁判日期】    920924
【裁判案由】    槍砲彈藥刀械管制
【裁判全文】
臺灣板橋地方法院刑事判決                            九十二年度訴更字第三號
    公  訴  人  臺灣板橋地方法院檢察署檢察官
    被      告  甲○○
右列被告因槍砲彈藥刀械管制條例案件，經檢察官提起公訴（九十一年度偵字第四四
二一號），因不服本院九十一年度訴字第一六二六號中華民國九十一年十月二十五日
第一審判決，提起上訴，案經臺灣高等法院發回更審，本院判決如左：
    主  文
甲○○未經許可，持有可發射子彈具有殺傷力之改造手槍，累犯，處有期徒刑壹年壹
月，併科罰金新台幣壹萬元，罰金如易服勞役，以新台幣玖佰元即銀元參佰元折算壹
日。扣案之可發射子彈具有殺傷力之仿BERETTA廠半自動手槍製造之改造手槍壹支（
槍枝管制編號：0000000000號）、子彈壹顆（口徑九釐米）沒收。
    事  實
一、甲○○曾於民國八十六年五月十六日，因竊盜案件，經臺灣桃園地方法院以八十
    五年度易字第五五五六號判處有期徒刑八月，嗣經提起上訴，於八十六年八月二
    十一日，經臺灣高等法院以八十六年度上易字第四二六一號駁回上訴確定，甫於
    八十六年十二月二十三日執行完畢，竟不知悔改，於九十一年一月十四日早上某
    時許，在臺北市萬華區環南市場內，拾獲不詳人士拋棄占有之可發射子彈具有殺
    傷力之仿BERETTA廠半自動手槍製造之改造手槍（由金屬玩具手槍槍身、土造金
    屬滑套及槍管組合而成，槍枝管制編號0000000000號）一支，及具有
    殺傷力之制式子彈二顆（口徑九釐米），自彼時起未經許可無故持有之。並於同
    日下午四時許，在環南市場內，持之交付予蔡和益委託其寄藏（蔡和益寄藏可發
    射子彈具有殺傷力之改造手槍及子彈部分，業經本院另案以九十一年度訴字第一
    六二六號先行審結），蔡和益即未經許可，將前開改造手槍、子彈藏置於其身上
    。嗣於九十一年一月十五日凌晨三時二十分許，與不知情之友人胡俊濬、康英傑
    、廖建福、施智仁、年籍姓名不詳綽號「大姊」之成年女子，前往台北縣泰山鄉
    飲酒後搭乘計程車行經台北縣新莊市○○路時，因遇警方臨檢，蔡和益即將前開
    改造手槍及子彈棄置在計程車上，後經前開計程車司機代號Ａ１（年籍姓名詳卷
    ）發覺，報警循線查獲，並扣得上開改造手槍一支、子彈二顆（其中一顆子彈於
    鑑驗時業經試射，試射後失其效能，已不具殺傷力）。
二案經台北縣政府警察局泰山分局報告臺灣板橋地方法院檢察署檢察官偵查起訴。
    理    由
一、右揭事實，業據被告甲○○於警、偵訊及本院審理時坦承不諱，核與同案被告蔡
    和益於警訊及偵審中供承：前開槍彈係由甲○○於九十一年一月十四日下午四時
    許，在臺北市萬華區環南市場，交給伊保管等情相符，足徵被告甲○○之自白與
    事實相符。而前開改造手槍及子彈係藏放於被告蔡和益身上，遇警臨檢時，始將
    之棄置於計程車上之事實，亦據證人施智仁、胡俊濬、廖建福、康英傑、計程車
    司機代號Ａ１於警訊中證述明確。又扣案之改造手槍一支及子彈二顆經送內政部
    警政署刑事警察局鑑定結果，扣案改造手槍（槍枝管制編號：00000000
    0號），係由仿BERETTA廠半自動手槍製造之金屬玩具手槍槍身、土造金屬滑套
    及槍管組合而成之改造手槍，係以撞針打擊底火（藥）引爆子彈內火藥為發射動
    力，經實際壓扣扳機，可帶動擊錘打擊撞針，擊發功能正常，機械性能良好，其
    具完整之裝填、閉鎖和擊發結構且擊發功能亦正常，認可供擊發適用子彈，認具
    殺傷力；而子彈二顆，認均係口徑九釐米之制式子彈，彈底標記均為「AP 9mm
    LUGER」，認均具殺傷力，有該刑事警察局九十一年一月二十四日（九一）刑鑑
    字第一二三八七號函在卷可稽。此外，並有前開改造手槍、子彈相片四幀、尋獲
    前開改造手槍、子彈之計程車相片三幀附卷可稽。本件事證明確，被告犯行洵堪
    認定。
二、核被告甲○○所為係犯槍砲彈藥刀械管制條例第十一條第四項之未經許可持有其
    他可發射子彈具有殺傷力之槍枝罪及同條例第十二條第四項之未經許可持有子彈
    罪。其以一持有行為，同時持有前開改造手槍及子彈，觸犯構成要件不相同之二
    罪名，為想像競合犯，應從一重之未經許可持有其他可發射子彈具有殺傷力之改
    造手槍罪。又被甲○○曾於八十六年五月十六日，因竊盜案件，經臺灣桃園地方
    法院以八十五年度易字第五五五六號判處有期徒刑八月，嗣經提起上訴，於八十
    六年八月二十一日，經臺灣高等法院以八十六年度上易字第四二六一號駁回上訴
    確定，甫於八十六年十二月二十三日執行完畢，有臺灣高等法院被告全國前案紀
    錄表附卷可稽，其於五年內再犯本件有期徒刑以上之罪，為累犯，應依法加重其
    刑。爰審酌被告甲○○因拾獲而未經許可持有具有殺傷力之改造手槍及子彈，所
    持有上開槍彈之時間非長，惟其將之交付蔡清益藏置於身上，攜帶外出，對於危
    害社會治安具有潛在危險，其犯罪之動機、手段、犯後坦承犯行之態度等一切情
    狀，量處如主文所示之主刑，並就罰金部分定易服勞役之折算標準。扣案之可發
    射子彈具有殺傷力之仿BERETTA廠半自動手槍製造之改造手槍一支（槍枝管制編
    號：0000000000號）、子彈一顆（制式子彈，口徑九釐米），為違禁
    物，應依刑法第三十八條第一項第一款宣告沒收。至於扣案之另一顆子彈於鑑驗
    時業經試射（有刑事警察局前開函可稽），試射後失其效能，已不具殺傷力，非
    屬違禁物，且試射後之彈頭、彈殼，亦非被告所有供犯罪所用之物，爰不另為沒
    收之諭知。
據上論斷，應依刑事訴訟法第二百九十九條第一項前段槍砲彈藥刀械管制條例第十
一條第四項、第十二條第四項、刑法第十一條前段、第五十五條、第四十二條第二項
第四十七條、第三十八條第一項第一款，罰金罰鍰提高標準條例第二條，現行法規所
定貨幣單位折算新臺幣條例第二條，判決如主文。
本案經檢察官徐名駒到庭執行職務。
中      華      民      國      九十二    年      九      月    二十四  日
                                 臺灣板橋地方法院刑事第十庭
                                     法  官    林淑婷
右正本證明與原本無異。
如不服本判決，應於判決送達後十日內向本院提出上訴狀 (應附繕本) ，上訴於
臺灣高等法院。
                                     書記官    廖貞音
中      華      民      國      九十二    年      九      月    二十四  日
附錄本案論罪科刑法條全文︰
槍砲彈藥刀械管制條例第十一條：
未經許可，製造、販賣或運輸第四條第一項第一款所稱其他可發射金屬或子彈具有殺
傷力之各式槍砲者，處五年以上有期徒刑，併科新臺幣一千萬元以下罰金。
未經許可，轉讓、出租或出借前項所列槍砲者，處三年以上十年以下有期徒刑，併科
新臺幣七百萬元以下罰金。
意圖供自己或他人犯罪之用，而犯前二項之罪者，處無期徒刑或七年以上有期徒刑，
併科新臺幣一千萬元以下罰金。
未經許可，持有、寄藏或意圖販賣而陳列第一項所列槍砲者，處一年以上七年以下有
期徒刑，併科新臺幣七百萬元以下罰金。
第一項至第三項之未遂犯罰之。
槍砲彈藥刀械管制條例第十二條
未經許可，製造、販賣或運輸子彈者，處一年以上七年以下有期徒刑，併科新臺幣五
百萬元以下罰金。
未經許可，轉讓、出租或出借子彈者，處六月以上五年以下有期徒刑，併科新臺幣三
百萬元以下罰金。
意圖供自己或他人犯罪之用，而犯前二項之罪者，處三年以上十年以下有期徒刑，併
科新臺幣七百萬元以下罰金。
未經許可，持有、寄藏或意圖販賣而陳列子彈者，處五年以下有期徒刑，併科新臺幣
三百萬元以下罰金。
第一項至第三項之未遂犯罰之。


司法院資訊處製作；財團法人民間司法改革基金會備份。
